# 收购经营性资产构成业务合并适用“证券期货法律适用意见第 33 号“

提问人：FGNS2020 时间：2020-10-21 12:33:07
望不吝赐教，谢谢~~~~~~~~
根据《〈首次公开发行股票并上市管理办法〉第十二条发行人最近 3 年内主营业务没有发生重大变化的适用意见——证券期货法律适用意见第 3 号》的规定：
“三、发行人报告期内存在对同一公司控制权人下相同、类似或相关业务进行重组的，应关注重组对发行人资产总额、营业收入或利润总额的影响情况。发行人应根据影响情况按照以下要求执行：被重组方重组前一个会计年度末的资产总额或前一个会计年度的营业收入或利润总额达到或超过重组前发行人相应项目100%的，为便于投资者了解重组后的整体运营情况，发行人重组后运行一个会计年度后方可申请发行。
《问题一》：报告期内，为解决同业竞争，发行人进行同一控制下整合资产。有一项是收购经营性资产，但构成业务合并。所以我们需要分拆出与该项经营性资产的一套业务来。那么在计算资产指标的时候，计算资产总额指标时是仅计算收购的经营性资产，还是需要将构成业务合并的所有资产纳入计算？
《问题二》：资产整合方案中，有一项资产是历史上同一控制下最终控制方收购而来，当时是形成了大量商誉反应在最终控制方合并报表上，那么现在上市主体同样为解决同业竞争，拟将该资产的一部分经营性资产收购进来，同样构成业务合并，会计处理上需要进行商誉的分摊，那么在计算《证券期货法律适用意见第 3 号》指标时，是否需要将分摊的商誉纳入计算？
感谢~~~~~~

回答人：chenyiwei
此问题是证券监管口径问题，最终应以监管机构意见为准。
个人理解：
1 、考虑到模拟历史上该业务的报表，会完整体现与该业务相关的全部资产、负债，故将构成业务合并的所有资产纳入计算（包括最终未纳入收购范围的存货、往来款等）；
2 、应将最终控制方合并报表层面与被整合的业务相关的商誉一并纳入计算。